# 关于只有唯一一家子公司的母公司处置该子公司期初报表的列示问题！

提问人：fangdaojun 时间：2015-05-07 22:51:51
A公司只有唯一一家子公司B， 2014 年 3 月A公司处置B公司， 2014 年底A公司没有子公司了。请问，A公司 2014 年审计报告的期初数是填A公司 2013 年末合并报表的数据还是填A公司母公司自身 2013 年期末数据？实务中，出于会计信息可比性的要求，两种处理方式均存在，请问依据目前的准则规定，哪一种处理方式更合适，并请指出准则依据？谢谢。

回答人：chenyiwei
为了避免不必要的概念混淆和争议，对这类情况建议把合并报表和母公司报表合并列示。资产负债表分为三列：年初（母公司）、年初（合并）、年末（母公司）；利润表和现金流量表分为四列：上年（母公司）、上年（合并）、本年（母公司）、本年（合并）。

提问人：fangdaojun 时间：2015-05-08 08:44:24
陈版，如果这样列示，资产负债表、利润表和现金流量表和通常的报表列报格式就存在较大的差异，实务中是否有公司的审计报告是按照您说的方式进行报表列报的？这样特殊的列报方式是否也会存在一定的歧义？谢谢

回答人：chenyiwei
理解上有难度是难免的，建议在附注的“编制基础”部分中对此作出说明。